



CONTACT



Mobile: 0642017898



Email: simokb46@gmail.com



Adresse: Cite El Amal Ain Harrouda Mohammedia



COMPETENCES

- MS Office (Word, Excel, PowerPoint...)
- Travail en équipe
- Créativité
- Capacité d'Adaptation



LANGUES

Arabe

Français

Anglais



CENTRES D'INTERET

- Gaming
- Musique
- Internet

MOHAMMED KOTBI

A PROPOS DE MOI

Je suis très motivé et déterminé à apprendre et à développer mes compétences en Informatique. Bien que je n'aie pas encore d'expérience professionnelle dans ce domaine, je suis passionné par les enjeux liés à l'Informatique et je suis convaincu que c'est le domaine dans lequel je souhaite faire carrière



EXPERIENCE PROFESSIONNELLE

- LEONI BOUZNIKA | Technicien de Maintenance

Mai 2019 - Mai 2021

- 24 mois en tant que Technicien de Maintenance en sertissage au sein du Société LEONI BOUZNIKA
- MARJANE MOHAMMEDIA | Agent Libre-Service

Février 2019 – April 2019

- 2 mois de travail en tant que Agent libre-service au sein du Hypermarché MARJANE MOHAMMEDIA
- KHATIBI BATIMENT | Stagiaire en Comptabilité

Janvier 2018 – Février 2018

• 1 mois de stage de formation au sein du Fiduciaire KHATIBI BATIMENT



FORMATION

- LICENCE / Institut des Compétences Marocaine Privé

2020 - 2021

- Licence Professionnelle en Management du PME
- DIPLÔME et CERTIFICAT / OFPPT ISTA MOHAMMEDIA ,Université Mohammed V de Rabat et ICMP

2016 - 2018

- Diplôme Technicien Spécialisé en Gestion des Entreprises
- Certificat MOOC «Comptabilité des Opérations Courantes» édition 2018
- Diplôme Technicien en Gestion Informatisée
- ATTESTATION / AMERICAN LANGUAGE CENTER

2016 - 2016

- Attestation en Communication Française de 30 Heures
- BACCALAURÉAT / LYCÉE AIN HARROUDA

2014 - 2015

• Baccalauréat en Sciences économique au Lycée AIN HARROUDA